【裁判字號】    99,易,548
【裁判日期】    990629
【裁判案由】    竊盜
【裁判全文】
臺灣彰化地方法院刑事判決               99年度易字第548號
公  訴  人  臺灣彰化地方法院檢察署檢察官
被      告  乙○○
上列被告因竊盜等案件，經檢察官提起公訴（99年度偵字第4435
號），本院判決如下：
    主  文
乙○○攜帶兇器，毀壞門扇竊盜，累犯，處有期徒刑柒月。又攜
帶兇器，毀壞門扇竊盜，累犯，處有期徒刑柒月。又攜帶兇器，
毀壞門扇竊盜，累犯，處有期徒刑柒月。應執行有期徒刑壹年貳
月。
    事  實
一、乙○○曾因施用毒品案件，經本院以95年訴字第1739號判處
    有期徒刑8 月確定（下稱第1 案）；又因竊盜案件，經本院
    以95年度易字第1387號各判處有期徒刑8 月、8 月、8 月及
    8 月，應執行有期徒刑2 年確定（下稱第2 案）。前述第1
    、2 案件經本院以96年度聲減字第1758號裁定各減為4 月、
    4 月、4 月、4 月及4 月，應執行有期徒刑1 年3 月15日確
    定，經入監執行後，甫於民國（下同）97年9 月23日縮短刑
    期執行完畢。其仍不知悔改，意圖為自己不法之所有，分別
    為下列竊盜行為：
(一)、於99年2 月10日凌晨2 、3 時許，在彰化縣彰化市○○路37
    0 號檳榔攤（一般建築物，並非貨櫃屋），先攜帶其所有且
    客觀上足供兇器使用之一字起子（未扣案）毀壞該處鐵捲門
    兩側鐵板（毀損部分未據告訴），打開鐵捲門後侵入該無人
    居住之檳榔攤，竊取丁○○所有之現金新台幣（下同）約70
    00元、洋酒1 瓶及香菸10條，得手後，將香菸持至台中市建
    國市場變賣，變賣所得及上開竊取現金則花用殆盡。
(二)、於99年2 月18日凌晨2 、3 時許，在彰化市○○路○ 段352
    號檳榔攤（一般建築物，並非貨櫃屋），先攜帶其所有且客
    觀上足供兇器使用之一字起子（未扣案）毀壞該處鐵捲門兩
    側鐵板（毀損部分未據告訴），打開鐵捲門後侵入該無人居
    住之檳榔攤，竊取甲○○○所有現金300 元、香菸30條（價
    值2 萬元），得手後，將香菸持至台中市建國市場變賣，變
    賣所得及上開竊取現金則花用殆盡。
(三)、於99年2 月21日凌晨某時許，在彰化市○○路22號檳榔攤（
    一般建築物，並非貨櫃屋），先攜帶其所有且客觀上足供兇
    器使用之一字起子（未扣案）毀壞該處鐵捲門兩側鐵板（毀
    損部分未據告訴），打開鐵捲門後侵入該無人居住之檳榔攤
    ，竊取丙○○所有現金7000元，得手後將竊取之現金則花用
    殆盡。嗣因乙○○另案竊盜案件通緝而經員警緝獲，其於偵
    查犯罪職權之機關或個人尚未發覺其涉有上開(一)至(三)所示之
    竊盜案件前，主動向員警坦認其涉犯前開(一)至(三)所示之竊盜
    犯行，並表示願意接受裁判而自首。
二、案經彰化縣警察局彰化分局報告臺灣彰化地方法院檢察署檢
    察官偵辦後起訴。
    理  由
一、本案全部卷證所涵括之供述證據及非供述證據，被告同意以
    下全部證據之證據能力，亦未於言詞辯論終結前聲明異議，
    本院審酌該等供述證據及非供述證據作成時之情況，並無不
    適當之情事，應均具有證據能力。
二、上開事實，業據被告乙○○於警詢、偵訊及本院審理時均自
    白不諱，核與證人即被害人丁○○、甲○○○及丙○○等人
    於警詢中證述情節相符。此外，復有贓物認領保管單及照片
    8 張等在卷可佐。綜上各情，被告上揭自白內容核與事實相
    符。本案事證明確，被告上開犯行均洵堪認定。
三、
(一)、按刑法第321 條第1 項第2 款所謂之「門扇」，係指門戶、
    窗扇等阻隔出入之設備而言，查本件被害人等人所經營之檳
    榔攤均是一般建築物，並非可移動之貨櫃屋，且該鐵捲門是
    有阻隔內外出入之設備，故該鐵捲門自均屬刑法第321 條第
    1 項第2 款所謂之「門扇」。又刑法第321 條第1 項第3 款
    之攜帶兇器竊盜罪，係以行為人攜帶兇器竊盜為其加重條件
    ，此所謂兇器，其種類並無限制，凡客觀上足對人之生命、
    身體、安全構成威脅，具有危險性之兇器均屬之，且祇須行
    竊時攜帶此種具有危險性之兇器為已足，並不以攜帶之初有
    行兇之意圖為必要（最高法院79年臺上字第52 53 號判例參
    照）。查本案被告自承於事實欄一之(一)至(三)所示之時地行竊
    時，其各攜帶其所有之一字起子1 支，而該起子均為金屬製
    品，形狀呈長尖，被告可持該等工具破壞鐵捲門兩側鐵片，
    其質地堪認堅硬，顯見該起子客觀上足對人之生命、身體、
    安全構成威脅，具有危險性，可供兇器使用，均屬刑法第32
    1 條第1 項第3 款所稱之兇器無誤。
(二)、核被告所為，均係犯刑法第321 條第1 項第2 款、第3 款之
    攜帶兇器，毀壞門扇竊盜罪。被告所犯上開3 罪，犯意各別
    ，行為互殊，應分論併罰。又被告有如事實欄所載前科紀錄
    ，有臺灣高等法院被告前案紀錄表存卷可佐，其於有期徒刑
    執行完畢後，5 年內故意再犯本案有期徒刑以上之罪，均為
    累犯，各應依刑法第47條第1 項規定加重其刑。再被告就事
    實欄一之(一)至(三)所示犯行，均係偵查犯罪職權之機關或個人
    尚未發覺前，主動向員警坦認有前開犯行而自首，且表示願
    意接受裁判等情，已據被告供述在卷，並有被告之警詢筆錄
    在卷可考，爰依刑法第62條前段之規定，得減輕其刑（均依
    法先加後減）。爰審酌被告有多次前科紀錄，其素行不佳，
    且一時貪念，不尊重他人財物，攜帶兇器而侵入他人建物行
    竊，嚴重侵犯社會大眾安居樂業，不受恐懼侵擾之生命、身
    體、財產之安全維護，構成基本人權保障破壞，暨考量其犯
    罪之動機、目的、手段、智識程度、年齡、身心狀況、所生
    之危害及犯後坦承犯行，並參酌其迄今未與被害人達成和解
    等一切情狀，分別量處如主文所示之刑，並定應執行之刑。
    至於供事實欄一之(一)至(三)犯罪所用之一字起子，因均未扣案
    ，亦非違禁物，為免日後執行困難，爰不予宣告沒收。
據上論斷，依刑事訴訟法第299 條第1 項前段，刑法第321 條第
1 項第2 款、第3 款、第47條第1 項、第62條前段、第51條第5
款，判決如主文。
本案經檢察官蕭有宏到庭執行職務。
中    華    民    國    99    年    6     月    29    日
                  刑事第六庭          法  官  鮑慧忠
以上正本證明與原本無異。
如不服本判決應於收受判決後10日內向本院提出上訴書狀，並應
敘述具體理由；其未敘述上訴理由者，應於上訴期間屆滿後20日
內向本院補提理由書狀( 均須按他造當事人之人數附繕本) 「切
勿逕送上級法院」。
告訴人或被害人對於判決如有不服具備理由請求檢察官上訴者，
其上訴期間之計算係以檢察官收受判決正本之日期為準。
中    華    民    國    99    年    6     月    29    日
                                      書記官  林子惠
附錄本案論罪科刑法條全文：
中華民國刑法第321條
（加重竊盜罪）
犯竊盜罪而有左列情形之一者，處 6 月以上、 5 年以下有期徒
刑：
一、於夜間侵入住宅或有人居住之建築物、船艦或隱匿其內而犯
    之者。
二、毀越門扇、牆垣或其他安全設備而犯之者。
三、攜帶兇器而犯之者。
四、結夥三人以上而犯之者。
五、乘火災、水災或其他災害之際而犯之者。
六、在車站或埠頭而犯之者。
前項之未遂犯罰之。

司法院資訊處製作；財團法人民間司法改革基金會備份。
